---
title: "program"
author: "Oleh : @Imroatus Tsaany Maghfira //@Teknik Informatika UIN Maulana Malik Ibrahim Malang //Dosen pengampu : @Prof. Dr. SUHARTONO, M.Kom"
date: "2/15/2021"
output: html_document
---
## R Markdown
Matriks adalah kumpulan bilangan yang disusun secara baris atau kolom atau kedua-duanya dan di dalam suatu tanda kurung.Matriks digunakan untuk menyederhanakan penyampaian data, sehingga mudah untuk diolah.
Terdapat 5 macam bentuk operasi aljabar pada matriks, yaitu operasi penjumlahan, pengurangan, perkalian, pembagian, dan perpangkatan.
yuk belajar bersama!

Berikut adalah matriks A dan matriks B yang akan dioperasikan!
---
matriks A :
```{r}
A <- matrix(data = 1:25, nrow = 5, ncol = 5, byrow = TRUE)
A
```
matriks B:
```{r}
B <- matrix(data = 25:49, nrow = 5, ncol = 5, byrow = FALSE)
B
```
1. Penjumlahan => Syarat 2 matriks dapat dijumlahkan adalah harus memiliki ordo yang sama.Jika matriks A dan matriks B dijumlahkan maka hasilnya seperti berikut :
```{r}
A+B
```
2. Pengurangan => Jika matriks C adalah hasil dari pengurangan matriks A dikurangi matriks B maka matriks C diperoleh dengan mengurangkan setiap elemen pada matriks A yang seletak dengan setiap elemen pada matriks B.Jika matriks A dikurangi matriks B  maka hasilnya seperti berikut :
```{r}
A-B
```
3. Perkalian => Syarat agar 2 matriks dapat dikalikan adalah matriks pertama harus memiliki jumlah kolom yang sama dengan jumlah baris pada matriks kedua.Jika matriks A dan matriks B dikalikan maka hasilnya seperti berikut :
```{r}
A*B
```
4. Pembagian => Jika matriks C adalah hasil dari pembagian matriks A dibagi matriks B maka matriks C diperoleh dengan membagikan setiap elemen pada matriks A yang seletak dengan setiap elemen pada matriks B.Berikut adalah hasil matriks A dibagi matriks B :
```{r}
A/B
```
5. Eksponensial/Perpangkatan => eksponensiasi/perpangkatan seperti perkalian berulang dari basis.Jika matriks A dipangkatkan dengan B maka hasilnya seperti berikut ini:
```{r}
A^B
```
Demikian penjelasan dari saya mengenai operasi elemen 2 matriks dengan RStudio. Semoga bermanfaat. 


Daftar Pustaka :
---
 http://suhartono.lecturer.uin-malang.ac.id/sample-page/ Linear Algebra in R url : https://rstudio-pubs-static.s3.amazonaws.com/99415_2b07b7f8b93d4d4ca79ade8bacc4f89d.html

```
